【裁判字號】    98,上易,2324
【裁判日期】    981029
【裁判案由】    詐欺等
【裁判全文】
臺灣高等法院刑事判決                98年度上易字第2324號
上  訴  人
即  被  告  乙○○
上列上訴人因詐欺等案件，不服臺灣桃園地方法院97年度易字第
965號，中華民國98年4月22日第一審判決（聲請簡易判決處刑案
號：臺灣桃園地方法院檢察署96年度偵字第3319、11892、21252
號），提起上訴，本院判決如下：
    主  文
上訴駁回。
    理  由
一、按不服地方法院之第一審判決而上訴者，應向管轄第二審之
    高等法院為之。提起第二審之上訴，其上訴書狀應敘述具體
    理由，為第二審上訴必備之程式，此觀民國（下同）96 年7
    月4 日修正公布刑事訴訟法第361條第2項之規定甚明。倘上
    訴理由之敘述未合乎具體之要求者，其上訴即屬同法第362
    條前段所定「上訴不合法律上之程式」，第二審法院應依同
    法第367 條前段之規定，以判決駁回之。又第二審上訴之目
    的，既在於請求撤銷、變更第一審不當或違法之判決，以實
    現個案之救濟，則所謂「具體理由」，自應就原判決如何足
    以撤銷、如何應予變更之「事實上」或「法律上」之具體根
    據，本於確實之訴訟資料暨原因事實之所出，逐一敘述、記
    載，必已具體指出原判決事實認定之所憑有如何之錯誤（如
    原判決所採之證據如何不具證據能力，所為證明力之判斷如
    何違背經驗、論理法則等），法律之適用（尤其實體法）有
    如何之違誤，形式上已足以動搖原判決使之成為不當或違法
    而得改判之事由，始屬合法。上訴理由之敘述，應先合乎具
    體之要求，始有所敘述可取與否之實體審理與判斷之問題。
    是上訴人之上訴書狀雖敘述上訴理由，但僅泛言原判決認定
    事實錯誤、違背法令、量刑失之過重或輕縱等情詞，而未依
    上揭意旨指出具體事由，或形式上雖已指出具體事由，然該
    等事由縱使屬實，亦不足以認為原判決有何不當或違法（如
    對不具有調查必要性之證據，法院未依聲請調查亦未說明理
    由，或援用證據不當，但除去該證據仍應為同一事實之認定
    ），或其所陳之事由，與訴訟資料所載不相適合，或所指摘
    原判決之「不當」或「違法」根本不存在者，均應認其實質
    上並未符合具體之要件，庶符節制濫行上訴之立法意旨。是
    以上訴人之上訴書狀或補提之上訴理由書，雖有敘述上訴理
    由，惟並未具體敘述第一審判決有上述違法、不當情形，即
    與未敘述具體理由無異，其所為上訴，即不符合上訴之法定
    要件。
二、經查，本件原判決認定上訴人即被告乙○○（下稱被告）有
    於如原判決附表壹編號1 至15、18至52所示時間、地點，與
    共同被告甲○○、丁○○、鄭崇宏、丙○○等人，共同犯詐
    欺取財50罪之犯行，各處刑、減刑及沒收如原判決附表貳編
    號1 至15、18至52所示；又被告與上述人等，共同於如原判
    決附表壹編號16、17所示時間、地點，犯恐嚇取財2 罪之犯
    行，各處刑、減刑及沒收如原判決附表貳編號16、17所示。
    因而依數罪併罰之例，定應執行刑為有期徒刑3 年，並諭知
    扣案如原判決附表貳編號6 、16、20、30所示之存摺均沒收
    等從刑。係以上開事實業據被告於原審坦承不諱，並經證人
    即如原判決附表壹所示之被害人等於警詢時、證人即共同被
    告丁○○於偵查中，卓世傑、鄭崇宏、江淑娟、江月琴等人
    於警詢、偵查中證述在卷，並有如原判決附表壹所示之扣案
    物品等證據資料而為論斷；已詳敘其憑以認定之證據及理由
    ，未違背證據法則，且依其確認之事實而為法律之適用，亦
    無違誤。原判決復敘明係審酌被告乙○○負責與集團主要成
    員聯絡，取得保管人頭帳戶之存摺、提款卡，與車手分工，
    報酬分配等，情節較重，及其各罪犯罪情節，各罪使被害人
    交付財物之金額與所生危害程度，與其犯後認罪自白，態度
    尚佳及其他一切情狀，而量處其刑，已詳為說明認定之理由
    及量刑之依據，顯係基於行為人之責任基礎，斟酌刑法第57
    條所列情狀而為刑之量定，並依中華民國九十六年罪犯減刑
    條例規定減其宣告刑二分之一，各詳如原判決附表貳所示；
    從形式上觀察並無任何採證、認事、用法或量刑之不當或違
    法，亦無裁量權濫用或失之過重等情形。被告不服原審判決
    ，提起上訴，上訴理由僅載「因不服判決過重，依法提起上
    訴。」云云。惟按量刑之輕重本屬法院依職權裁量之事項，
    原審量處被告上開刑責，業已審酌被告上開各種情狀，並未
    逾越職權，亦未違反比例原則。核被告之上訴意旨，並未依
    據卷內既有訴訟資料或提出新事證，指摘或表明第一審判決
    有何採證、認事、用法或量刑等足以影響判決本旨之不當或
    違法，要難謂其上訴書狀已經敘述具體理由，揆諸上開規定
    及說明，本件上訴顯無具體理由而不合法定程式，應予駁回
    ，並不經言詞辯論為之。
三、據上論斷，應依刑事訴訟法第367條前段、第372條，判決如
    主文。
中    華    民    國    98    年    10    月    29    日
                  刑事第十九庭審判長法  官  鄧振球
                                    法  官  潘翠雪
                                    法  官  彭幸鳴
以上正本證明與原本無異。
不得上訴。
                                    書記官  陳靜姿
中    華    民    國    98    年    10    月    29    日


司法院資訊處製作；財團法人民間司法改革基金會備份。
